# 关于专项应付款-陈版请进

提问人：中介小兵 时间：2015-01-21 23:11:48
陈老师您好，
我想问您一下，关于专项应付款于递延收益的区别主要在哪里？对“专项应付款”这个科目比较陌生，新准则好像也没有对该科目做专门讲解。
现在公司收到财政局一笔针对项目款的专项资金，只能专款专用，暂时作为“专项应付款”核算是否合理，后续支出时直接冲减“专项应付款”还是将支出计入固定资产资产并摊销、“专项应付款”按照固定资产折旧期间转入“营业外收入”？
非常感谢~

回答人：chenyiwei
在《企业会计准则——应用指南》的附录《会计科目和主要账务处理》中，“专项应付款”科目所核算的是政府资本性投入性质的财政资金，但后来随着解释 3 号等规定发布，属于政府补助的一些资金也开始通过该科目核算，如搬迁补偿款等。一般认为“专项应付款”用于政府补助项目时，是已经收到但尚未满足《企业会计准则第 16 号——政府补助》第五条规定的政府补助确认条件的补助资金（而且多用于与资产相关的补助），如尚不确定能否满足补助所附的条件等。到满足条件，开始摊销前，应转为递延收益。 以前原制度下有费用性支出直接冲减专项应付款的做法，但该做法与新准则的要求不一致，不应继续执行。将支出计入固定资产资产并摊销、“专项应付款”转入递延收益后按照固定资产折旧期间转入“营业外收入”。